【裁判字號】    89,易緝,662
【裁判日期】    900109
【裁判案由】    竊盜
【裁判全文】
臺灣臺中地方法院刑事判決                        八十九年度易緝字第六六二號
    公  訴  人  臺灣臺中地方法院檢察署檢察官
    被      告  丙○○
右列被告因竊盜案件，經檢察官提起公訴（八十八年度偵字第五七０五號），本院判
決如左：
    主  文
丙○○在車站竊盜，處有期徒刑陸月。
    事  實
一、丙○○前於民國八十年及八十六年間，分別因竊盜罪，經法院判處有期徒刑五月
    、罰金四千元，均執行完畢（不構成累犯），仍不知悔改，於民國八十八年二月
    二十二日上午九時許，在台中市台中火車站駐區憲兵辦公室前之候車室遮雨棚下
    ，見甲○○與其男友坐在該處石椅上等人，甲○○並將其所有之黑色皮夾一只（
    內有現金新台幣（下同）一千七百五十元及國民身分證、健保卡、提款卡各一張
    ）置放渠等中間之石椅上，竟意圖為自己不法之所有，乘當時旅客往來頻繁，甲
    ○○疏於注意之際，徒手竊取該只皮夾，得手後正欲離去，旋為臺灣省鐵路警察
    局第二警務段警員於台中火車站側門花園旁查獲。
二、案經臺灣省鐵路警察局第二警務段報請臺灣臺中地方法院檢察署檢察官偵查起訴
    。
    理  由
一訊據被告丙○○固坦承在右開時、地，為警查獲其持有被害人甲○○之皮夾一只
    ，內有現金一千七百五十元及國民身分證、健保卡、提款卡各一張，惟矢口否認
    有何竊行，辯稱：該皮夾係甲○○要離開石椅時掉落地上，伊看到始前去撿拾云
    云。經查：右揭事實，業據據被害人甲○○於警訊中指訴：「我搭車下台中站，
    在台中憲兵隊前與我男朋友並坐在石椅上等人，當時是八十八年二月二十二日早
    上九時許，我的黑色皮夾就放在我倆中間，當我起身要拿皮夾內銅板打電話時，
    才發現皮夾不見了」等語甚詳，並有贓物認領保管收據一紙及現場圖、現場照片
    三幀在卷可證，而被告於警訊中自承與被害人不認識並無夙怨，衡情甲○○當無
    設詞誣陷被告之理，再者，被告於竊得皮夾後，即將皮夾藏之身上，經警員發現
    其行跡可疑，上前盤查後始交出皮夾，而於警員發現皮夾內係他人之證件後，被
    告始表明係撿到等情，並據查獲警員乙○○到庭證述屬實，則被告將被害人之皮
    夾藏之身上，實屬掩飾竊行之舉，足徵其確有意圖自己不法所有而行竊之行為，
    是被告所辯誠為畏罪卸責之詞，委無可採，其犯行實可認定。
二、查火車站候車室，係供旅客上下或聚集之地，並為旅客上、下車停留及必經之地
    ，而其候車室之遮雨棚，乃候車室之延伸，仍供旅客休息、等候及必經之處，亦
    應屬刑法三百二十一條第一項第六款所謂車站，本案被害人甲○○係剛搭乘火車
    至台中站，並在候車室之遮雨棚下等人，而其背後乃旅客進出火車站之通行地下
    道，亦有前開現場照片可證，被告丙○○在該處，趁旅客叢集，人多擁擠之際，
    竊取甲○○之皮夾，是核其所為，係犯刑法第三百二十一條第一項第六款之罪。
    爰審酌被告前已有二次竊盜前科，及犯罪之動機、手段、被害人已領回贓物所生
    損害不大及否認犯行之犯後態度等一切情狀，量處如主文所示之刑，以資懲儆。
據上論斷，應依刑事訴訟法第二百九十九條第一項前段，刑法第三百二十一條第一項
第六款，判決如主文。
本案經檢察官詹漢山到庭執行職務。
中      華      民      國      九十      年      一    月    九        日
                                  臺灣臺中地方法院刑事第一庭
                                        法  官  楊 國 精
右正本證明與原本無異。
如不服本判決，應於送達後十日內向本院提出上訴狀（須附繕本），上訴於台灣高等
法院台中分院。
                                        書記官
中      華      民      國      九十      年    一      月    九        日
附錄：本案論罪科刑法條全文
刑法第三百二十一條第一項：犯竊盜罪而有左列情形之一者，處六月以上五年以下有
期徒刑：
第六款：在車站或埠頭而犯之者。


司法院資訊處製作；財團法人民間司法改革基金會備份。
